臺灣臺北地方法院刑事判決
110年度審簡上字第248號
上  訴  人  臺灣臺北地方檢察署檢察官
被      告  陳錫政



選任辯護人  翁方彬律師
            呂冠勳律師
上列上訴人因被告背信案件，不服本院刑事庭於民國110年10月2
5日所為之110年度審簡字第1415號第一審刑事簡易判決（起訴案
號：109年度偵字第32259號），提起上訴，本院管轄之第二審合
議庭判決如下：
    主      文
上訴駁回。
    事實及理由
一、本件經本院管轄第二審之合議庭審理結果，認原審以被告罪
    證明確，判決被告犯刑法第342條第1項之背信罪（共6罪）
    ，而依刑事訴訟法第449條第2項、第3項、第450條第1項，
    刑法第342條第1項、第51條第5款、第41條第1項前段、第8
    項、第38條之1第1項前段、第3項，刑法施行法第1條之1第1
    項，分別判處有期徒刑4月、2月、5月、5月、4月、3月，應
    執行有期徒刑8月，如易科罰金，均以新臺幣（下同）1,000
    元折算1日，並宣告未扣案之犯罪所得70萬9,750元沒收，於
    全部或一部不能沒收或不宜執行沒收時，追徵其價額，其認
    事用法均無不當，量刑亦認妥適，應予維持。而本判決之事
    實、證據及理由，均引用原審判決之記載（如附件）。
二、檢察官上訴意旨略以：告訴人簡阿鳳因被告背信所受之損害
    ，迄今尚有新台幣70萬餘元未獲得填補，被告未能取得告訴
    人諒解，原審對於被告每次背信犯行各處以2月至5月不等之
    有期徒刑，卻僅定刑應執行有期徒刑8月，因認原審量刑過
    輕，有違罪刑相當原則，難認妥適等語。
三、本院之判斷
(一)按法官於有罪判決中，究應如何量處罪刑，為實體法賦予審
    理法官裁量之刑罰權事項，法官行使此項裁量權，自得依據
    個案情節，參諸刑法第57條所定各款犯罪情狀之規定，於該
    法定刑度範圍內，基於合義務性之裁量，量處被告罪刑。量
    刑之裁量權，乃憲法所保障法官獨立審判之核心，法院行使
    此項裁量權，亦非得以任意或自由為之，仍應受一般法律原
    理原則之拘束，即仍須符合法律授權之目的、法律秩序之理
    念、國民法律感情及一般合法有效之慣例等規範，尤其應遵
    守比例原則及平等原則之意旨，否則即可能構成裁量濫用之
    違法。次按量刑輕重，屬為裁判之法院得依職權自由裁量之
    事項，苟其量刑已以行為人之責任為基礎，並斟酌刑法第57
    條各款所列情狀，在法定刑度內，酌量科刑，無顯然失當或
    違反公平、比例及罪刑相當原則者，亦無偏執一端，致明顯
    失出失入情形，自不得指為違法。是以，如非有裁量逾越或
    裁量濫用之明顯違法情事，自不得擅加指摘其違法或不當，
    即使上級法院對下級法院裁量權之審查，亦應同此標準，此
    不僅在保障法官不受任何制度外之不當干涉，更保障法官不
    受制度內的異質干涉，此方符憲法第80條所宣示獨立審判之
    真義。
(二)查被告於原審準備程序及第二審準備程序、審理時均已坦承
    犯行，並有原審判決所引用之證據在卷可資佐證，足認被告
    確係犯刑法第342條第1項之背信罪（共6罪）。原審以被告
    罪證明確，並審酌被告並無前科，此有臺灣高等法院被告前
    案紀錄表附卷可查，素行良好。其受告訴人簡阿鳳之委託從
    事股票買賣，卻因自身急需資金填補股票虧損及清償其銀行
    貸款，竟未經告訴人同意賣出股票，並將賣出股票所得挪為
    己用，造成告訴人財產損害非微，且嚴重違背其與告訴人間
    信賴關係，所為實屬不該；併考量被告犯後坦承犯行，雖與
    告訴人私下協議分期償還上開款項，惟迄今僅償還18萬元等
    節，業據被告於本院準備程序中供承明確，核與告訴人於本
    院準備程序中陳述相符，且有被告所提自動櫃員機交易明細
    表、本院公務電話紀錄附卷供參；兼衡被告自述商職畢業之
    智識程度、從事捷運清潔工作、月收入2萬8,000元、離婚、
    無需扶養之對象等家庭生活經濟狀況，並考量其各次犯行所
    生損害，暨其犯罪之動機、目的及手段等一切情狀，分別量
    處有期徒刑4月、2月、5月、5月、4月、3月，應執行有期徒
    刑8月，如易科罰金，均以1,000元折算1日，並具體說明量
    刑之理由，故認原審判決核無逾越法定刑度，或有濫用自由
    裁量權限之違法或不當之情事，本院自應予以尊重並維持。
(三)綜上，檢察官以前開論述為由提起上訴，其上訴為無理由，
    應予以駁回。　　
據上論斷，應依刑事訴訟法第455條之1第1項、第3項、第368條
、第373條，判決如主文。
本案經檢察官楊大智提起公訴，檢察官陳韻如到庭執行職務。
中　　華　　民　　國　　111 　年　　2 　　月　　22　　日
　　　　　　刑事第二十一庭  審判長法　官　程克琳
                                  法　官　歐陽儀
　　　　　　　　　　　　　        法  官  王筱寧
上正本證明與原本無異。
不得上訴。
                                  書記官  林思辰
中　　華　　民　　國　　111 　年　　2 　　月　　22　　日
附件
臺灣臺北地方法院刑事簡易判決
110年度審簡字第1415號
公　訴　人　臺灣臺北地方檢察署檢察官
被　　　告　陳錫政　男　民國00年00月00日生
　　　　　　　　　　身分證統一編號：Z000000000號
　　　　　　　　　　住臺北市○○區○○○路0段00號10樓之1
                     8
選任辯護人　翁方彬律師
　　　　　　呂冠勳律師
上列被告因背信案件，經檢察官提起公訴（109年度偵字第32259
號），因被告於本院準備程序中自白犯罪（110年度審易字第675
號），本院認宜由受命法官獨任逕以簡易判決處刑，爰不經通常
審判程序，判決如下：
    主      文
壹、主刑部分：
陳錫政犯如附表編號1至6所示之罪，各處如附表編號1至6「宣告
刑」欄所示之刑。應執行有期徒刑捌月，如易科罰金，以新臺幣
壹仟元折算壹日。
貳、沒收部分：
未扣案之犯罪所得新臺幣柒拾萬玖仟柒佰伍拾元沒收，於全部或
一部不能沒收或不宜執行沒收時，追徵其價額。    
    事實及理由
一、陳錫政於民國107年2月起受友人簡阿鳳之委任，以陳錫政於
    元富證券股份有限公司敦南分公司開立之592Q0000000號帳
    戶，為簡阿鳳操作股票交易事務。陳錫政遂為簡阿鳳操作股
    票交易，而於附表各該編號所示收款日期，在臺北市○○區○○
    路000號2樓租屋處或租屋處樓下，收取簡阿鳳所交付如附表
    各該編號所示款項後，於附表各該編號所示買進日期，買進
    如附表各該編號所示股票、張數。詎陳錫政於108年間，因
    自己操作股票當沖虧損，並需清償銀行貸款，而急需資金，
    竟意圖損害簡阿鳳之利益，未經簡阿鳳之指示或同意，分別
    於附表各該編號所示賣出日期，賣出如附表各該編號所示股
    票、張數，並將附表各該編號所示、賣出股票所得之款項挪
    為己用，用於填補其股票當沖虧損及清償其銀行貸款，致生
    損害於簡阿鳳之財產利益。
二、上開事實，業據被告陳錫政於警詢及偵查中、本院準備程序
    中及審理時均坦承不諱（見偵字第5658號卷第19至22頁，偵
    字第32259號卷第17至21頁，本院審易字卷第81頁、第95頁
    ），並有以下補強證據可資佐證：
　㈠證人即告訴人簡阿鳳於警詢及偵查中之證述（見偵字第5658
    號卷第11至13頁、第99至100頁，偵字第32259號卷第17至21
    頁、第37至39頁）。
　㈡107年2月1日協議書影本（見偵字第5658號卷第103頁）。
　㈢109年2月29日協議書影本（見偵字第5658號卷第25頁）。
　㈣108年11月16日委託書影本（見偵字第5658號卷第71頁)。
　㈤自新信影本（見偵字第5658號卷第69頁）。
　㈥元富證券股份有限公司110年1月21日元證經字第141號函暨其
    檢附之股票交易明細（見偵字第32259號卷第43至55頁）。
三、依上開補強證據，足見被告任意性之自白有相當之證據相佐
    ，且與事實相符，堪可採認為真。本案事證明確，被告有上
    揭事實欄所示犯行，洵堪認定，應予依法論罪科刑。
四、論罪科刑之依據：
  ㈠核被告陳錫政所為，均係犯刑法第342條第1項之背信罪（共6
    罪）。
　㈡被告所犯上開6罪，犯意各別，行為互殊，應予分論併罰。
　㈢爰以行為人之責任為基礎，審酌被告並無前科，此有臺灣高
    等法院被告前案紀錄表附卷可查，素行良好。其受告訴人簡
    阿鳳之委託從事股票買賣，卻因自身急需資金填補股票虧損
    及清償其銀行貸款，竟未經告訴人同意賣出股票，並將賣出
    股票所得挪為己用，造成告訴人財產損害非微，且嚴重違背
    其與告訴人間信賴關係，所為實屬不該；併考量被告犯後坦
    承犯行，雖與告訴人私下協議分期償還上開款項，惟迄今僅
    償還新臺幣（下同）18萬元等節，業據被告於本院準備程序
    中供承明確（見本院審易字卷第95頁），核與告訴人於本院
    準備程序中陳述相符（見本院審易字卷第81頁），且有被告
    所提自動櫃員機交易明細表、本院公務電話紀錄附卷供參（
    見本院審簡字卷第15頁、第21頁）；兼衡被告自述商職畢業
    之智識程度、從事捷運清潔工作、月收入2萬8,000元、離婚
    、無需扶養之對象等家庭生活經濟狀況（見本院審易字卷第
    97頁），並考量其各次犯行所生損害，暨其犯罪之動機、目
    的及手段等一切情狀，爰分別量處如主文所示之刑（即附表
    各該編號「宣告刑」欄所示），暨定其應執行之刑，並均諭
    知易科罰金之折算標準，以示懲儆。
五、沒收部分：
　  未扣案如附表各該編號「賣出日期/金額（不含稅金、手續
    費）」欄所示賣出之款項（共計88萬9,750元），均為被告
    之犯罪所得。惟查，被告迄今業已賠償18萬元予告訴人，業
    經認定如前。準此，被告之犯罪所得共計88萬9,750元，經
    扣除上揭已實際發還與告訴人之18萬元，尚餘70萬9,750元
    ，未據扣案亦未實際合法發還告訴人，爰依刑法第38條之1
    第1項前段、第3項規定沒收，並於全部或一部不能沒收或不
    宜執行沒收時，追徵其價額。
六、依刑事訴訟法第449條第2項、第3項、第450條第1項，刑法
    第342條第1項、第51條第5款、第41條第1項前段、第8項、
    第38條之1第1項前段、第3項，刑法施行法第1條之1第1項，
    逕以簡易判決處刑如主文。
七、如不服本判決，得自收受送達之翌日起20日內向本院提出上
    訴狀，上訴於本院第二審合議庭。（須附繕本）
本案經檢察官楊大智提起公訴，檢察官劉文婷到庭執行職務。　
中　　華　　民　　國　　110 　年　　10　　月　　25　　日
　　　　　　　　　刑事第二十二庭法　官  葉詩佳
上正本證明與原本無異。 
如不服本判決應於收受送達後20日內向本院提出上訴書狀，並應
敘述具體理由；其未敘述上訴理由者，應於上訴期間屆滿後20日
內向本院補提理由書（均須按他造當事人之人數附繕本）「切勿
逕送上級法院」。告訴人或被害人如對於本判決不服者，應具備
理由請求檢察官上訴，其上訴期間之計算係以檢察官收受判決正
本之日期為準。 因疫情而遲誤不變期間，得向法院聲請回復原
狀。
                                書記官   巫佳蒨 
中　　華　　民　　國　　110 　年　　10　　月　　25　　日
附表：
編號 收款日期/金額  股票名稱 (代號) 張數 買進日期/金額 （不含稅金、手續費）  賣出日期/金額 （不含稅金、手續費）  宣告刑 1 ⑴107年2月1日 ⑵107年上半年 ⑴20萬元 ⑵2萬元 華新科 (2492) 1張 107年上半年  21萬元  108年8月8日 15萬3,000元 陳錫政犯背信罪，處有期徒刑肆月，如易科罰金，以新臺幣壹仟元折算壹日。 2 108年1月間 5萬3,000元 千如 (3236) 2張 108年02月22日 5萬3,500元 108年8月28日 4萬1,600元 （起訴書附表「被告售出時間/金額」欄所載金額「61,600元」，應予更正） 陳錫政犯背信罪，處有期徒刑貳月，如易科罰金，以新臺幣壹仟元折算壹日。 3 108年6月27日  32萬元 國巨 (2327) 1張 108年06月27日 26萬9,000元 108年7月4日 27萬7,500元 陳錫政犯背信罪，處有期徒刑伍月，如易科罰金，以新臺幣壹仟元折算壹日。 4 108年7月4日 22萬 禾伸堂 (3026) 2張 108年07月04日 22萬元 108年7月5日 21萬9,000元 陳錫政犯背信罪，處有期徒刑伍月，如易科罰金，以新臺幣壹仟元折算壹日。 5 108年9月27日 12萬4,500元  亞信 (3169) 3張 108年09月27日 12萬4,500元 108年9月27日 12萬3,450元 陳錫政犯背信罪，處有期徒刑肆月，如易科罰金，以新臺幣壹仟元折算壹日。 6 108年12月24日 7萬5,000元 亞太電子 (3682) 10張 108年12月24日 7萬5,100元 108年12月24日 7萬5,200元 陳錫政犯背信罪，處有期徒刑參月，如易科罰金，以新臺幣壹仟元折算壹日。 

附錄本案論罪科刑法條：
中華民國刑法第342條
為他人處理事務，意圖為自己或第三人不法之利益，或損害本人
之利益，而為違背其任務之行為，致生損害於本人之財產或其他
利益者，處5年以下有期徒刑、拘役或科或併科50萬元以下罰金
。
前項之未遂犯罰之。